臺灣嘉義地方法院刑事裁定
110年度聲字第767號
聲  請  人  臺灣嘉義地方檢察署檢察官
受  刑  人  黃保豐



上列聲請人因受刑人數罪併罰有二裁判以上，聲請定其應執行之
刑（110年度執字第1152號），本院裁定如下：
    主    文
黃保豐犯如附表所示之罪刑，應執行有期徒拾玖年拾月。
    理    由
一、聲請意旨略以：受刑人黃保豐因違反毒品危害防制條例等案
    件，先後經法院判決確定如附表，均依刑法第53條、第51條
    第5款規定，應定其應執行之刑，爰依刑事訴訟法第477條第
    1項規定聲請裁定等語。   
二、經查：受刑人因犯如附表所示之罪，先後經附表所示之法院
    判處罪刑確定在案，附表所列各罪均係受刑人在裁判確定前
    所犯，又附表編號1之罪所宣告之刑得易服社會勞動，編號5
    之罪所宣告之刑可易服社會勞動或易科罰金，至於其餘之罪
    刑均不得易科罰金、易服社會勞動，聲請人係經受刑人請求
    而就附表所列各罪刑聲請定應執行之刑，此有臺灣嘉義地方
    檢察署定刑聲請書、附表所示各罪之判決書、臺灣高等法院
    被告前案紀錄表等在卷可按，茲檢察官就受刑人所犯如附表
    所示之罪刑聲請定其應執行之刑，本院審核認為正當。
三、按數罪併罰之案件，於審判中，現雖有科刑辯論之機制，惟
    尚未判決被告有罪，亦未宣告其刑度前，關於定應執行刑之
    事項，欲要求檢察官、被告或其辯護人為充分辯論，盡攻防
    之能事，事實上有其困難。行為人所犯數罪，或因犯罪時間
    之先後或因偵查、審判程序進行速度之不同，或部分犯罪經
    上訴而於不同審級確定，致有二裁判以上，分別確定，合於
    數罪併罰之要件，依刑法第53條、第54條應依同法第51條第
    5款至第7款之規定，定其應執行之刑者，刑事訴訟法第477
    條第1項規定由檢察官聲請該法院裁定之（有刑法第50條第1
    項但書之情形，執行中應由受刑人請求檢察官為聲請）。依
    上開規定雖僅檢察官得向法院聲請（刑事訴訟法第477條第2
    項另規定，受刑人或其法定代理人、配偶，亦得請求前項檢
    察官聲請之），惟定應執行刑，不僅攸關國家刑罰權之行使
    ，於受刑人之權益亦有重大影響，除顯無必要或有急迫情形
    外，法院於裁定前，允宜予受刑人以言詞、書面或其他適當
    方式陳述意見之機會，程序保障更加周全，有最高法院110
    年度台抗大字第489號裁定意旨可資參照。而經本院訊問受
    刑人後，受刑人表示對於本件數罪定應執行之刑沒有意見、
    請從輕定刑。再經本院審酌受刑人如附表編號3所犯2次販賣
    毒品罪、附表編號1所犯轉讓禁藥罪，與附表編號4所犯2次
    販賣毒品罪、附表編號5所犯幫助施用毒品罪之間時間相隔
    甚久，彼此之間難認具有任何合理之內在關聯性或必然性。
    另毒品本身即具有相當之成癮性，而受刑人所犯如附表編號
    2之施用毒品罪，是於毒品危害防制條例109年7月15日修正
    施行前所為並判決確定，但毒品危害防制條例修正施行後，
    對於施用毒品者之處遇已有重大變革，凡是往前回溯3年內
    ，未曾因為其他次施用毒品經觀察、勒戒釋放出所或強制戒
    治釋放出監，均應予以回歸「定期治療」之模式，而擴大觀
    察、勒戒或附命完成戒癮治療緩起訴處分之適用，與原先毒
    品處遇具有甚大差異，是被告所犯施用毒品罪刑於綜合評價
    時宜再酌予降低不法之評價。爰參酌上述情節與受刑人於訊
    問時之意見（見本院卷第168頁）定其應執行之刑如主文所
    示。
四、依刑事訴訟法第477條第1項，刑法第50條第1項但書、第2項
    、第53條、第51條第5款，裁定如主文。　
中　　華　　民　　國　　110 　年　　10　　月　　13　　日
                  刑事第五庭  法　官　郭振杰
上列正本證明與原本無異。
如不服本裁定，應於裁定送達後5日內向本院提出抗告狀（應附
繕本）。
中　　華　　民　　國　　110 　年　　10　　月　　13　　日
                              書記官  張茗翔
附表：　
編號  1. 2. 3. 罪名  轉讓禁藥 施用第一級毒品 販賣毒品 宣告刑  有期徒刑5月 有期徒刑1年 ①有期徒刑7年10月（販賣第二級毒品） ②有期徒刑15年10月（販賣第一級毒品） 犯罪日期  106年10月29日 109年2月18日 ①106年9月3日 ②106年10月29日 偵查（自訴）機關年度案號  嘉義地檢107年度偵字第5160號 嘉義地檢109年度毒偵字第176號 嘉義地檢107年度偵字第5160號 最後事實審 法  院 臺灣嘉義地方法院 臺灣嘉義地方法院 臺灣高等法院臺南分院  案  號 108年度訴字第549號 109年度訴字第202號 108年度上訴字第1557號  判決日期 108年11月28日 109年5月22日 109年10月30日 確定判決 法  院 臺灣嘉義地方法院 臺灣嘉義地方法院 最高法院  案  號 108年度訴字第549號 109年度訴字第202號 110年度台上字第3803號  確定日期 109年4月29日 109年7月1日 110年7月22日 備    註  嘉義地檢109年度執字第4322號 嘉義地檢109年度執字第2545號 前經判決應執行有期徒刑16年8月確定（嘉義地檢110年度執字第2470號） 
編號  4. 5.  罪名  販賣毒品 幫助施用第一級毒品  宣告刑  有期徒刑3年8月（2罪） 有期徒刑5月  犯罪日期  ①109年2月17日 ②109年2月21日 109年2月初某日  偵查（自訴）機關年度案號  嘉義地檢109年度偵字第7484、7542號 嘉義地檢109年度偵字第7033號  最後事實審 法  院 臺灣嘉義地方法院 臺灣嘉義地方法院    案  號 109年度訴字第727號 109年度訴字第735號   判決日期 110年2月25日 110年3月2日  確定判決 法  院 臺灣嘉義地方法院 臺灣嘉義地方法院   案  號 109年度訴字第727號 109年度訴字第735號   確定日期 110年3月29日 110年3月29日  備    註  前經判決應執行有期徒刑3年10月確定（嘉義地檢110年度執字第1176號） 嘉義地檢110年度執字第1152號